# 非等额非等时间隔的融资租赁如何求内含报酬率（实际利率），如何账务处理

提问人：南极冰然@@容宝贝 时间：2020-05-10 12:33:04
如标题所述，企业进行了一笔售后回租的融资租赁，租赁合同本金2.1亿元，保证金 700 万，融资手续费 855 万，分 3年偿还，但合同约定的还款计划表内金额每期金额不等，时间间隔也不一样。这样的售后回租融资租赁，内含报酬率如何计算？如何账务处理？能否就该案例给个全部的账务处理、内含报酬率及未确认融资费用的完整过程。求助陈版主及各位大神。
融资租赁案例.jpg
(114.83 KB, 下载次数: 0)
3 天前 上传

回答人：chenyiwei
对此类现金流发生的时间间隔不一致的情形，其内含报酬率可使用XIRR()函数测算。除此之外，会计处理的其他方面与《瑞华研究 2010 ～ 2019 汇编》中第4-2节中的其他售后回租构成融资租赁的案例无本质区别。